【裁判字號】    95,交易,21
【裁判日期】    950627
【裁判案由】    公共危險
【裁判全文】
臺灣彰化地方法院刑事判決              95年度交易字第21號
公  訴  人  臺灣彰化地方法院檢察署檢察官
被      告  乙○○
上列被告因公共危險案件，經檢察官聲請簡易判決處刑（九十四
年度偵字第九七七一號），本院彰化簡易庭認不宜以簡易判決處
刑，簽移由本院刑事庭改依通常程序審理（九十五年度彰交簡字
第四一號），本院判決如下：
    主  文
乙○○服用酒類，不能安全駕駛動力交通工具而駕駛，處有期徒
刑月，如易科罰金，以佰元折算壹日。
    事  實
一、乙○○於民國九十四年十一月三十日某時許，在不詳地點飲
    用不詳酒類後，已達不能安全駕駛動力交通工具之程度，仍
    於同日晚上十一時許，駕駛車牌號碼ＱＳ－六六二二號自用
    小客車，由南投縣草屯鎮南開大學附近出發，欲返回其位在
    彰化縣彰化市○○路之工廠，於同日晚上十一時二十分許，
    沿國道三號高速公路由南往北方向行駛，行經該路北向二○○點三公里處時，因不勝酒力而注意力減退，不慎與車牌號
    碼不詳之營業用大貨車發生擦撞，並停止在中線車道上，適
    有丁○○駕駛車牌號碼ＱＳ－六六二二號自用小客車、甲○○駕駛車牌號碼一九三五－ＦＨ號自用小客車，自後方行駛
    而來，均因煞車不及，致先後追撞乙○○所駕駛之上開自用
    小客車，乙○○因而受有右眼皮下撕裂傷、胸部疼痛之傷害
    。嗣經警據報前往現場處理，將乙○○送至秀傳紀念醫院進
    行急救，經該院對乙○○施以血液酒精濃度測試，測得其血
    液所含酒精濃度達每公合二一八毫克（二一八ｍｇ／ｄｌ）
    ，換算為呼氣酒精濃度為每公升一點○九毫克，始悉上情。
二、案經國道公路警察局第七警察隊報告臺灣彰化地方法院檢察
    署檢察官偵查起訴。
    理  由
一、按被告以外之人於審判外之言詞或書面陳述，除法律有規定
    者外，不得作為證據；被告以外之人於審判外之陳述，雖不
    符刑事訴訟法第一百五十九條之一至第一百五十九條之四之
    規定，而經當事人於審判程序同意作為證據，法院審酌該言
    詞陳述或書面陳述作成時之情況，認為適當者，亦得為證據
    ；當事人、代理人或辯護人於法院調查證據時，知有第一百
    五十九條第一項不得為證據之情形，而未於言詞辯論終結前
    聲明異議者，視為有前項之同意；刑事訴訟法第一百五十九
    條第一項、第一百五十九條之五分別定有明文。本件證人丁○○、甲○○於警詢時之證述，雖均係被告以外之人於審判
    外之言詞陳述，為傳聞證據，然被告既已同意將之引為證據
    ，且知悉該言詞陳述為傳聞證據而未於言詞辯論終結前聲明
    異議，本院復審酌該言詞陳述係由證人等出於自由意識而陳
    述，又無其他證據足認該等陳述有何顯不可信之情事等一切
    情況，依刑事訴訟法第一百五十九條之五規定，認上開證人
    於警詢之證述，均得採為認定本件犯罪事實所憑之證據，合
    先敘明。
二、訊據被告乙○○固坦承確於上開時地駕駛車牌號碼ＱＳ－六
    六二二號自用小客車發生車禍，並受傷送至秀傳紀念醫院進
    行急救之事實，惟矢口否認有何服用酒類，不能安全駕駛動
    力交通工具而駕駛之犯行，辯稱：伊當日並未飲酒云云。惟
    查，被告確於上開時地駕駛車牌號碼ＱＳ－六六二二號自用
    小客車發生車禍，因而受傷送至秀傳紀念醫院進行急救等情
    ，業據被告自白無訛，核與證人丁○○、甲○○於警詢時證
    述（偵卷第十六、十七頁）之情節相符，並有道路交通事故
    現場圖、道路交通事故調查報告表(一)、(二)各一紙、現場照片
    十一幀（偵卷第二十至二二頁、第二五至二九頁）附卷可稽
    。又證人即到場處理員警丙○○於本院審理時具結證稱：當
    時急著要擺放交通錐，沒有注意到被告身上有無酒味，也沒
    有注意被告當時神情、舉止，且事故現場未排除完畢前，被
    告就已經送醫，所以當天沒有做吹氣測試，而伊到醫院時，
    被告已經離開，但被告至醫院時，有先作血液酒精測試等語
    ；而被告於車禍發生後，因受傷送至秀傳紀念醫院進行急救
    ，經該院對乙○○施以血液酒精濃度測試，測得其血液所含
    酒精濃度達每公合二一八毫克，換算為呼氣酒精濃度為每公
    升一點○九毫克，此有生化報告表一紙（偵卷第十四頁）、
    病歷資料一份（本院卷第三六至四六頁）在卷可考；足見被
    告辯稱：伊當日並未飲酒云云，顯不可採。另參諸德國、美
    國之認定標準，對於酒精濃度呼氣已達每公升零點五五毫克
    以上，肇事率為一般正常人之十倍，認為已達「不能安全駕
    駛」之標準，法務部八十八年五月十八日法八八檢字第○○
    一六六九函釋甚明。被告於車禍發生後，測得其血液所含酒
    精濃度為每公合二一八毫克，換算為呼氣酒精濃度高達每公
    升一點○九毫克，且其駕駛上開自用小客車行駛在國道三號
    高速公路上，亦因而肇致車禍發生，堪認被告確因飲酒，而
    注意力減退，已達不能安全駕駛動力交通工具之程度至明。
    本件事證明確，被告服用酒類，不能安全駕駛動力交通工具
    而駕駛之犯行，應堪認定。
二、核被告所為，係犯刑法第一百八十五條之三之服用酒類不能
    安全駕駛動力交通工具而駕駛罪。爰審酌被告飲酒後已達不
    能安全駕駛動力交通工具之程度，仍不顧公眾之安危，貿然
    駕駛汽車，危及公眾往來之安全，且其血液所含酒精濃度為
    每公合二一八毫克，換算為呼氣酒精濃度高達每公升一點○
    九毫克，並因而肇致車禍發生，暨犯罪後猶未能坦承犯行等
    一切情狀，量處如主文所示之刑，並諭知易科罰金之折算標
    準。
據上論斷，應依刑事訴訟法第四百五十二條、第二百九十九條第
一項前段，刑法第一百八十五條之三、第四十一條第一項前段，
罰金罰鍰提高標準條例第二條，判決如主文。
本案經檢察官高如應到庭執行職務。
中    華    民    國    95    年    6     月    27    日
                交通法庭  審判長法  官  王義閔
                                法  官  李雅俐
                                法  官  鄭舜元
以上正本證明與原本無異。
如不服本判決，應於判決送達後10日內，向本院提出上訴狀（ 須
附繕本 ）。
告訴人或被害人對於判決如有不服具備理由請求檢察官上訴者，
其上訴期間之計算係以檢察官收受判決正本之日期為準。
中    華    民    國    95    年    6     月    30    日
                                書記官  呂雅惠
附錄：論罪科刑法條：
刑法第185條之3
服用毒品、麻醉藥品、酒類或其他相類之物，不能安全駕駛動力
交通工具而駕駛者，處1年以下有期徒刑、拘役或3萬元以下罰金
。


司法院資訊處製作；財團法人民間司法改革基金會備份。
